【裁判字號】    92,訴,410
【裁判日期】    920428
【裁判案由】    違反毒品危害防制條例
【裁判全文】
臺灣臺南地方法院刑事判決                   九十二年度訴字第四一號
    公  訴  人  臺灣台南地方法院檢察署檢察官
    被      告  甲○○
右列被告因違反毒品危害防制條例案件，經檢察官提起公訴（九十二年度毒偵緝字第
七０號）本院判決如左：，本院判決如左：
    主  文
甲○○施用第一級毒品，累犯，處有期徒刑拾月。
    事  實
一、甲○○於民國八十九年間，曾因違反電信法案件，經本院判處有期徒刑四月確定
    ，於九十年九月二十五日送監執行，同年十一月十二日執行完畢，仍不知悔改。
    。於八十七年間，即因違反毒品危害防制條例案件，經台灣高雄地方法院以八十
    七年度毒聲字第三五０三號裁定送勒戒處所執行觀察、勒戒後，認無繼續施用毒
    品之傾向，由台灣高雄地方法院檢察署檢察官於八十七年十一月二十三日以八十
    七年度偵字第二三三一０號為不起訴處分確定在案。又於九十年間，再犯違反毒
    品危害防制條例案件，依本院九十一年度毒聲字第二五二一號裁定送觀察、勒戒
    後認有繼續施用毒品傾向，除經臺灣台南地方法院檢察署檢察官提起公訴，於九
    十一年七月三日經本院以九十一年度訴字第四七二號判處有期徒刑八月外，復由
    本院於九十一年五月七日以九十一年度毒聲字第七五四號裁定令入戒治處所施以
    強制戒治，嗣因強制戒治屆滿三月，其成效經評定為合格，無戒治必要，由本院
    於九十一年十月四日以九十一年度毒聲字第一六０五號裁定停止戒治，所餘戒治
    期間，付保護管束，而於同年月二十八日停止戒治出所後，復於五年內之九十一
    年十一月二十九日或其前二十六小時內某時（公訴人誤為前二、三日某時），在
    台南縣新營市鐵線橋九二號住處，以將海洛因摻入香菸內再點燃吸用之方式，施
    用第一級毒品海洛因一次。嗣經臺灣台南地方法院檢察署觀護人於九十一年十一
    月二十九日採其尿液檢體送驗，發現呈嗎啡命陽性反應而查知上情。
二、案經臺灣台南地方法院檢察署觀護人簽請該署檢察官偵查起訴。
    理  由
一、訊據被告甲○○對於右揭時地施用第一級毒品海洛因一次之事實坦承不諱，且其
    向觀護人報到後所採集之尿液檢體，經送鑑驗結果，呈嗎啡陽性反應（按海洛因
    係由嗎啡經化學合成而製得，經注射進入人體後，因代謝分解成嗎啡，因此施打
    海洛因後，由尿液中檢驗結果仍為嗎啡反應），有台灣檢驗科技股份有限公司濫
    用藥物尿液檢驗報告在卷可稽。被告雖稱已不知何時施用毒品，惟按海洛因經注
    射入人體後，約百分之八十於二十四小時內自尿中排出，一般而言，尿液中能否
    驗出嗎啡陽性反應與其投與量、投與途徑、採尿時間、個人體質及檢驗方法之靈
    敏度有關，國外曾有文獻報導注射六毫克之海洛因鹽酸鹽，其代謝物嗎啡之平均
    可檢出時限約為二十六小時，業經行政院衛生署藥物食品檢驗局於八十一年九月
    八日以（八一）藥檢壹字第八一一四八八五號函述明此旨綦詳。揆諸上開說明，
    被告於九十一年十一月二十九日經警採集尿液檢體送驗，則本於上開被告經採集
    尿液檢體送驗後呈海洛因之檢驗報告，則被告於九十一年十一月二十九日前二十
    六小時內某時點，確有施用第一級毒品海洛因之情，應堪認定。再被告於八十七
    年間，因違反毒品危害防制條例案件，經台灣高雄地方法院以八十七年度毒聲字
    第三五０三號裁定送勒戒處所執行觀察、勒戒後，認無繼續施用毒品之傾向，由
    台灣高雄地方法院檢察署檢察官於八十七年十一月二十三日以八十七年度偵字第
    二三三一０號為不起訴處分確定在案。又於九十年間，因違反毒品危害防制條例
    案件，依本院九十一年度毒聲字第二五二一號裁定送觀察、勒戒後認有繼續施用
    毒品傾向，除經臺灣台南地方法院檢察署檢察官提起公訴，於九十一年七月三日
    經本院以九十一年度訴字第四七二號判處有期徒刑八月外，復由本院於九十一年
    五月七日以九十一年度毒聲字第七五四號裁定令入戒治處所施以強制戒治，嗣因
    強制戒治屆滿三月，其成效經評定為合格，無戒治必要，由本院於九十一年十月
    四日以九十一年度毒聲字第一六０五號裁定停止戒治，所餘戒治期間，付保護管
    束，而於同年月二十八日停止戒治出所後，此有上開不起訴處分書一份、裁定三
    份及被告台灣高等法院被告全國前案紀錄表一紙在卷供參，故被告五年內三犯本
    件施用毒品犯行亦堪認定。綜上，本案事證明確，被告犯行洵堪認定，自應依法
    論科。
二、查海洛因依其成癮性、濫用性及對社會危害性之程度，已為毒品危害防制條例第
    二條第二項第一款列為第一級毒品。核被告所為，係犯毒品危害防制條例第十條
    第一項之施用第一級毒品罪。又被告施用時非法持有第一級毒品海洛因之低度行
    為，已為其施用之高度行為所吸收，不另論罪。又被告有如事實欄所述之科刑及
    執行紀錄，有卷附臺灣高等法院被告全國前案紀錄表及刑案資料查註紀錄表可按
    ，其受有期徒刑之執行完畢，五年以內再犯有期徒刑以上之罪，為累犯，應依刑
    法累犯之規定，加重其刑。爰審酌被告施用毒品之犯行，在性質上乃屬對自我身
    心健康之自戕行為，尚未嚴重破壞社會秩序、侵害他人權益，然其前因施用毒品
    經送觀察勒戒及強制戒治後，猶不思戒絕革除惡習，再為本件犯罪，顯未因前所
    受之觀察勒戒及強制戒治處分而記取教訓，及被告犯後坦承犯行等一切情狀，量
    處如主文所示之刑。
據上論斷，應依刑事訴訟法第二百九十九條第一項前段，毒品危害防制條例第十條第
一項，刑法第十一條前段、第四十七條，判決如主文。
中    華    民    國      九十二      年       四      月     二十八    日
                                    臺灣臺南地方法院刑事第七庭
                                              法  官  鄧希賢
右正本證明與原本無異。
如不服本判決，應於判決送達後十日內，向本院提出上訴狀。
                                              書記官  汪維屏
中    華    民    國      九十二      年       四      月     二十八    日
附錄法條：
毒品危害防制條例第十條第一項
施用第一級毒品者，處六月以上五年以下有期徒刑。


司法院資訊處製作；財團法人民間司法改革基金會備份。
